臺灣高等法院臺中分院刑事判決　　　　　　　　　九十一年度交上易字第五二二號
　　上　訴　人
　　即　被　告　甲○○
右上訴人因過失傷害案件，不服臺灣彰化地方法院九十年度交易字第二二八號中華民
國九十一年一月二十九日第一審判決（起訴案號：臺灣彰化地方法院檢察署九十年度
偵字第六七三三號），提起上訴，本院判決如左：
      主  文
上訴駁回。
      事  實
一、甲○○於民國（下同）九十年四月十八日十二時五分許，駕駛車牌號碼二Ｈ─六
    二八六號自用小客車，沿彰化縣員林鎮○○路由西往東行駛，行經員東路二段一
    ○五之五號前時，本應注意汽車迴車前，應暫停並顯示左轉燈光或手勢，看清無
    來往車輛，並注意行人通過，始得迴轉，且依當時情形，又無不能注意之情事，
    竟疏於注意而貿然向左迴轉，適有丙○○騎乘車牌號碼ＫＩＤ─三七三號重型機
    車亦沿同路段同方向在甲○○左後方行駛，待見到甲○○駕駛之自用小客車向左
    迴轉時，避煞皆已不及，重型機車車頭遂撞上自用小客車左前側車身，致人車倒
    地，丙○○因此受有右股骨骨折、右手第四掌骨骨折、右膝血腫等傷害。甲○○
    於前開犯行未被發覺前，即自行以電話向警方報案，經彰化縣警察局員林分局員
    警到場處理而查獲上情。
二、案經被害人丙○○訴請彰化縣警察局員林分局報請臺灣彰化地方法院檢察署檢察
    官偵查起訴。
      理  由
一、訊據被告固坦承於前揭時地駕駛前開車輛肇事，致被害人丙○○受有右股骨骨折
    、右手第四掌骨骨折、右膝血腫等傷害屬實，惟否認有過失傷害犯行，辯稱：伊
    當時已停車云云；經查，被告右揭犯罪事實，業據被害人丙○○指訴綦詳，並有
    驗傷診斷書、道路交通事故調查報告表及現場照片等件附卷可稽；按汽車迴車前
    ，應暫停並顯示左轉燈光或手勢，看清無來往車輛，並注意行人通過，始得迴轉
    ，道路交通安全規則第一百零六條第五款定有明文。被告駕車自應注意上述道路
    交通安全規定，且依當時路況，又無不能注意之情形，竟疏不注意為之，以致肇
    事致人受傷，被告自有過失，其辯稱當時伊車已停下云云，仍無解其未注意來車
    之過失，又被害人之受傷害，係由被告行為所致生，而被告之行為有過失，是被
    告之過失行為與被害人之受傷，自有相當因果關係，被告之犯行堪以認定。
二、核被告所為係犯刑法第二百八十四條第一項前段之罪。被告於犯罪未被發覺前向
    警方自首，有前開調查報告表可稽，依法減輕其刑。原審依刑法第二百八十四條
    第一項前段、第四十一條第一項、第六十二條前段，罰金罰鍰提高標準條例第一
    條前段、第二條之規定，爰審酌被告之過失程度，被害人所受傷害，被告肇事後
    尚未與被害人和解之態度等情，量如原審主文所示之刑，並諭知易科罰金之折算
    標準，以示懲儆，核無不合，被告上訴意旨以其有打方向燈，因被害人車速太快
    始發生車禍，將全部責任歸究被告是不對的，請求從輕量刑云云，惟查被告於原
    審訊問時已承認其有過失（見原審卷第二十七頁），原審認定被告有過失責任，
    核無不合，且本件過失責任已明確，自毋庸再送鑑定，又原審量刑已妥適，被告
    上訴請求從輕量刑，核無理由，應予駁回。
三、據上論斷，應依刑事訴訟法第三百六十八條，判決如主文。
本案經檢察官乙○○到庭執行職務。
中      華      民      國　  九十一     年      四       月   二十三   日
                         臺灣高等法院臺中分院刑事第三庭
                                         審判長法  官　陳　朱  貴
                                               法　官  廖  柏　基
                                               法　官  劉　連　星
右正本證明與原本無異。
不得上訴。
                                               書記官  黃  禎  祥
中      華      民      國　  九十一     年      四       月   二十四   日
附錄論罪科刑法條：
刑法第二百八十四條
因過失傷害人者，處六月以下有期徒刑、拘役或五百元以下罰金。致重傷者，處一年
以下有期徒刑、拘役或五百元以下罰金。
從事業務之人，因業務之過失傷害人者，處一年以下有期徒刑、拘役或一千元以下罰
金。致重傷者，處三年以下有期徒刑、拘役或二千元以下罰金。
                                                              　　　　　Ａ
